pt-PT: Comida, bebidas e tabaco > Artigos alimentares > Frutas e vegetais > Fruta fresca e congelada > Drupa: Alperces; Cerejas; Mangas; Pêssegos e nectarinas; Ameixas vermelhas; Ameixas
pt-BR: Alimentos, bebidas e tabaco > Alimentos > Frutas e vegetais > Frutas frescas e congeladas > Frutas com caroço: Damascos; Cerejas; Mangas; Pêssegos e nectarinas; Plumcots; Ameixas
ja: 食品・飲料 > 食品 > 野菜・果物 > 果物・冷凍フルーツ > 核果: アプリコット; サクランボ; マンゴー; 桃; プラムコット; プラム
nl: Eten, drinken en tabak > Voedselitems > Fruit en groente > Vers en diepvriesfruit > Steenvruchten: Abrikozen; Kersen; Mango's; Perziken en nectarines; Plumcots; Pruimen
sl-SI: Hrana, pijača in tobak > Prehrambeni izdelki > Sadje in zelenjava > Sveže in zamrznjeno sadje > Koščičasto sadje: Marelice; Češnje; Mango; Breskve in nektarine; Aprisali; Slive
sk-SK: Potraviny, nápoje a tabakové výrobky > Potraviny > Ovocie a zelenina > Čerstvé a mrazené ovocie > Kôstkové ovocie: Marhule; Čerešne; Mango; Broskyne a nektárinky; Pluot; Slivky
da: Fødevarer, drikkevarer og tobak > Fødevarer > Frugt og grøntsager > Frisk og frossen frugt > Stenfrugter: Abrikoser; Kirsebær; Mangoer; Ferskner og nektariner; Blommeabrikos; Blommer
hu: Élelmiszerek, italok és dohányáru > Élelmiszertételek > Gyümölcsök és Zöldségek > Friss és fagyasztott gyümölcsök > Csonthéjas gyümölcsök: Sárgabarackok; Cseresznyék; Mangók; Őszibarackok és nektarinok; Kajszilvák; Szilvák
en: Food, Beverages & Tobacco > Food Items > Fruits & Vegetables > Fresh & Frozen Fruits > Stone Fruits: Apricots; Cherries; Mangoes; Peaches & Nectarines; Plumcots; Plums
cs: Jídlo, pití a tabák > Potraviny > Ovoce a zelenina > Čerstvé a mražené ovoce > Peckovice: Meruňky; Třešně; Manga; Meruňky a nektarinky; Švestkomeruňka; Švestky
th: อาหาร เครื่องดื่ม และยาสูบ > รายการอาหาร > ผลไม้และผัก > ผลไม้สดและแช่แข็ง > ผลไม้เมล็ดแข็ง: แอปริคอท; เชอร์รี่; มะม่วง; ลูกพีชและเนกทารีน; พลัมคอท; พลัม
zh-TW: 食物、飲料和菸草 > 食品 > 蔬果 > 新鮮/冷凍水果 > 核果類: 杏桃; 櫻桃; 芒果; 蜜桃/油桃; 杏李; 李子
zh-CN: 饮食/烟酒 > 食品 > 蔬菜/水果 > 新鲜/冷冻水果 > 核果类水果: 杏子; 樱桃/车厘子; 芒果; 桃子/油桃; 杏李; 李子/梅子
hr-HR: Hrana, piće i duhan > Prehrambeni artikli > Voće i povrće > Svježe i smrznuto voće > Koštuničavo voće: Marelice; Trešnje; Mango; Breskve i nektarine; Pluot; Šljive
el: Τρόφιμα, ποτά & προϊόντα καπνού > Είδη διατροφής > Φρούτα & λαχανικά > Φρέσκα & κατεψυγμένα φρούτα > Πυρηνόκαρπα φρούτα: Βερίκοκα; Κεράσια; Μάγκο; Ροδάκινα & νεκταρίνια; Δαμασκοβερύκοκα; Δαμάσκηνα
pl: Żywność, napoje i tytoń > Żywność > Owoce i warzywa > Świeże i mrożone owoce > Owoce pestkowe: Morele; Wiśnie; Mango; Brzoskwinie i nektarynki; Śliwy brzoskwiniowe; Śliwki
bg-BG: Храна, напитки и тютюневи изделия > Хранителни продукти > Плодове и зеленчуци > Пресни и замразени плодове > Костилкови плодове: Кайсии; Череши; Манго; Праскови и нектарини; Плъмкот; Сливи
sv: Mat, dryck och tobak > Livsmedel > Frukter och grönsaker > Färsk och fryst frukt > Stenfrukter: Aprikoser; Körsbär; Mango; Persikor och nektariner; Pluot; Plommon
vi: Thực phẩm, đồ uống và thuốc lá > Hàng thực phẩm > Trái cây và rau > Hoa quả tươi và đông lạnh > Quả hạch: Mơ; Quả anh đào; Xoài; Đào & xuân đào; Mận mơ; Mận
ru: Продукты, напитки и табачные изделия > Пищевые продукты > Фрукты и овощи > Свежие и замороженные фрукты > Плоды с косточкой: Абрикосы; Вишня; Манго; Персики и нектарины; Плумкоты; Сливы
tr: Yiyecek, İçecekler ve Tütün Mamülleri > Yiyecek Çeşitleri > Meyve ve Sebzeler > Taze ve Dondurulmuş Meyveler > Çekirdekli Meyveler: Kayısı; Kiraz; Mango; Şeftaliler ve Nektarinler; Erkay; Erik
nb: Mat, drikkevarer og tobakk > Matvarer > Frukt og grønnsaker > Fersk og frossen frukt > Steinfrukt: Aprikoser; Kirsebær; Mangoer; Ferskner og nektariner; Pluoser; Plommer
fr: Alimentation, boissons et tabac > Aliments > Fruits et légumes > Fruits frais et surgelés > Fruits à noyaux: Abricots; Cerises; Mangues; Pêches et nectarines; Pluots; Prunes
ko: 식품/음료/담배 > 식품 > 과일/야채 > 신선/냉동 과일 > 핵과류: 살구; 체리; 망고; 복숭아/천도복숭아; 플럼콧; 자두
it: Cibo, bevande e tabacco > Alimenti > Frutta e verdura > Frutta fresca e congelata > Frutta con nocciolo: Albicocche; Ciliegie; Manghi; Pesche e pesche noci; Pluot; Prugne
ro-RO: Alimente, băuturi și tutun > Produse alimentare > Fructe și legume > Fructe proaspete și congelate > Fructe cu sâmburi: Caise; Cireșe; Mango; Piersici și nectarine; Plumcot; Prune
fi: Ruoka, juoma ja tupakkatuotteet > Ruokatuotteet > Hedelmät ja kasvikset > Tuoreet ja pakastetut hedelmät > Luumarjat: Aprikoosit; Kirsikat; Mangot; Persikat ja nektariinit; Pluot-hedelmät; Luumut
de: Nahrungsmittel, Getränke & Tabak > Lebensmittel > Obst & Gemüse > Frisches & Tiefgefrorenes Obst > Steinfrüchte: Aprikosen; Kirschen; Mangos; Pfirsiche & Nektarinen; Plumcots; Pflaumen
es: Alimentación, bebida y tabaco > Alimentos > Frutas y verduras > Frutas frescas y congeladas > Frutas con hueso: Albaricoques; Cerezas; Mangos; Melocotones y nectarinas; Pluots; Ciruelas
lt-LT: Maistas, gėrimai ir tabakas > Maisto prekės > Vaisiai ir daržovės > Švieži ir šaldyti vaisiai > Kaulavaisiai: Abrikosai; Vyšnios; Mangai; Persikai ir nektarinai; Slyvų ir abrikosų hibridai; Slyvos